臺灣高等法院高雄分院刑事判決　　　　94年度上訴字第1646號
上　訴　人
即　被　告　乙○○
上列上訴人因誣告案件，不服臺灣高雄地方法院94年度易字第
1453號中華民國94年10月7 日第一審判決（聲請簡易判決處刑案
號：臺灣高雄地方法院檢察署94年度偵字第13012 號），提起上
訴，本院判決如下：
     主  文
上訴駁回。
 　　事實及理由
一、本案經本院審理結果，認第一審判決認事用法及量刑均無不
    當，應予維持，並引用第一審判決書記載之事實、證據及理
    由。
二、被告上訴意旨略以，被告智識不足，誤以甲○○購買被告之
    車不合法，以為是竊盜，乃事實之誤認，無誣告王某之意，
    且原審量刑過重云云。
三、經查，被告於93年12月29日向檢察官（嘉義地檢署）告訴甲
    ○○之犯罪事實為：「93年8 月間，我（指被告）把3010-
    GK自小客車開到高雄市埕區我上班的地方外面，我車子鑰
    匙沒有拔下來，被告就把車子開走」，有嘉義地檢署94年他
    字第184 號卷筆錄可稽，按被告上述申告內容，並無王某買
    車之實際內容，則被告顯虛構事實向檢察官申告他人犯罪，
    該當刑法誣告罪，且誣告罪最低之刑度為2 月有期徒刑，原
    審於依累犯規定加重其刑後，量處有期徒刑3 月，誠無過重
    ，被告上訴無理由，應予駁回，另被告聲請傳訊證人徐正平
    ，意欲證明被告誤認事實云云；但被告虛構事實誣告王某，
    原審及本院已述理由綦詳，聲請傳訊證人徐正平，並無必
    要，併此明。
據上論斷，應依刑事訴訟法第368條、第373條，判決如主文。
本案經檢察官邱榮藏到庭執行職務。
中　　華　　民　　國　　94　　年　　12　　月　　20　　日
                  刑事第一庭    審判長法  官  江泰章
                                      法  官  謝肅珍
                                      法  官  莊崑山
以上正本證明與原本無異。
如不服本判決應於收受本判決後10日內向本院提出上訴書狀，其
未述上訴理由者，並得於提起上訴後10日內向本院補提理由書
狀（均須按他造當事人之人數附繕本)「 切勿逕送上級法院」。
中　　華　　民　　國　　94　　年　　12　　月　　21　　日
                                書   記　 官  陳金卿
                                                      Ｆ
附件：
臺灣高雄地方法院刑事判決　　　　　　　94年度易字第1453號
公　訴　人　臺灣高雄地方法院檢察署檢察官
被　　　告　乙○○
上列被告因誣告案件，經檢察官聲請以簡易判決處刑（94年度偵
字第13012 號），本院認不得逕以簡易判決處刑，改依通常程序
審理後，判決如下：
    主  文
乙○○意圖他人受刑事處分，向該管公務員誣告，累犯，處有期
徒刑參月。
    事  實
一、乙○○前於民國（下同）93年間，因詐欺案件經法院判處有
    期徒刑6 月確定，於93年11月11日縮刑期滿執行完畢。明知
    其所有車牌號碼3010─GK號自用小客車，已於93年9 月2日
    ，在高雄市○○區○○路六號，交付予姓名、年籍均不詳綽
    號為「阿安」之男子，並未失竊；竟意圖使甲○○受刑事處
    分，於於93年12月29日16時30分許（聲請簡易判決處刑書誤
    載為93年12月9 日16時30分許），至臺灣嘉義地方法院檢察
    署申告前揭車牌號碼3010─GK號自用小客車於９３年８月間
    某日，在其位於高雄市鼓山區之上班地點地遭甲○○利用其
    鑰匙未取下的機會竊取後據為己有，而請求偵辦，嗣因臺灣
    高等法院檢察署令移轉由臺灣高雄地方法院檢察署檢察官偵
    辦乙○○告訴甲○○竊盜案，經乙○○於該竊盜案件偵查終
    結前自白，始知悉上情。
二、案經臺灣高雄地方法院檢察署檢察官自動檢舉簽分偵查後聲
    請簡易判決處刑。
    理  由
一、本件被告乙○○固於臺灣嘉義地方法院檢察署申告甲○○侵
    占，然該案件業經臺灣高等法院檢察署令移由臺灣高雄地方
    法院檢察署偵辦，且受誣告之甲○○其住所在高雄市，是被
    告乙○○誣告使甲○○受刑事處分之結果地在高雄市，參照
    刑法第4 條之規定可知刑事訴訟法第5 條之犯罪地包括行為
    地與結果地，是本院就本件自有管轄權，合先敘明。
二、上揭事實業據被告乙○○於本院審理時為有罪陳述，核與證
    人許榮春於偵查中具結證述（見臺灣嘉義地方法院檢察署94
    年度他字第184 號卷第16頁）及證人甲○○於本院審理時具
    結證述（見本院94年9 月22日審判筆錄第3 頁）相符，並有
    車牌號碼3010─GK號自用小客車汽車新領牌照登記書、高雄
    市當鋪商業同業公會流當證書、臺灣嘉義地方法院檢察署法
    警室受理申告案件報告表等影本在卷可稽，是本件事證明確
    ，被告犯行堪予認定。
三、核被告所為，係犯刑法第169 條第1 項之誣告罪。被告前於
    93年間，因詐欺案件經法院判處有期徒刑6 月確定，於93年
    11月11日縮刑期滿執行完畢，有臺灣高等法院被告前案紀錄
    表可參，其於執行完畢後5 年內再為本件犯行，為累犯，應
    依刑法第47條之規定加重其刑。又按刑法第172 條係規定犯
    刑法第168 條至第171 條之罪，於所虛偽陳述或所誣告之案
    件，裁判或懲戒處分確定前自白者，減輕或免除其刑，被告
    乙○○於檢察官自動簽分偵辦本件誣告案件之94年6 月17
    日偵訊時自白誣告甲○○之事實（見94偵13012 號卷第9 頁
    ），係在檢察官就被告乙○○誣告甲○○之案件為不起訴處
    分前，此有臺灣高雄地方法院檢察署檢察官94年6 月24日所
    為94年度偵字第13011 號不起訴處分在本院卷可稽，是本件
    被告乙○○係在所誣告之案件裁判或懲戒處分確定前自白，
    應依刑法第172 條之規定減輕其刑，其同時有刑之加重及減
    輕事由，依刑法第71條第1 項之規定先加後減之。爰審酌被
    告明知所申告受侵占之車輛係自己購買後交與他人典當而謀
    取財物之用，並非申告對象侵占，竟僅以違規舉發資料而申
    告甲○○侵占，顯具惡意，使甲○○無端受警偵訊之苦，惟
    念及被告犯後坦承犯行，態度良好等一切情狀，量處如主文
    所示之刑。
據上論斷，依刑事訴訟法第452 條、第299 條第1 項前段，刑法
第169 條第1 項、第172 條、第47條、第71條第1 項，判決如主
文。
中　　華　　民　　國　　94　　年　　10　　月　　7 　　日
                  刑事第十一庭  審判長法　官  何秀燕
                                      法  官  戰諭威
                                      法  官  楊智守
以上證明與原本無異。
如不服本判決，應於判決送達後10日內，向本院提出上訴狀。
中　　華　　民　　國　　94　　年　　10　　月　　7 　　日
                                      書記官  王美玲
附錄法條：
中華民國刑法第169條
(誣告罪)
意圖他人受刑事或懲戒處分，向該管公務員誣告者，處 7 年以下
有期徒刑。
意圖他人受刑事或懲戒處分，而偽造、變造證據，或使用偽造、
變造之證據者，亦同。
